臺灣臺北地方法院小額民事判決
111年度北小字第2983號
原      告  渣打國際商業銀行股份有限公司


法定代理人  龐維哲  
訴訟代理人  鍾宇軒  
被      告  陳智達  

上列當事人間請求給付簽帳卡消費款事件，於中華民國111年10
月11日言詞辯論終結，本院判決如下︰
    主      文
被告應給付原告新臺幣玖萬壹仟參佰伍拾元。
訴訟費用新臺幣壹仟元由被告負擔。
本判決得假執行。但被告如以新臺幣玖萬壹仟參佰伍拾元為原告
預供擔保，得免為假執行。
    事實及理由
一、原告主張：原告原名為新竹國際商業銀行股份有限公司於民
    國96年7月2日更名為渣打國際商業銀行股份有限公司，合先
    敘明。被告申請並持用原告所發行之信用卡，與原告訂有信
    用卡合約，依約定被告同意依原告寄送記載交易明細暨繳款
    通知之信用卡帳單所指定之日期與方式繳付帳款予原告，若
    逾期未繳應依信用卡合約之約定計付循環信用利息及違約金
    。詎被告未依約履行迄今連續2期以上，經催討後仍未依約
    繳款，依約定其債務已視為全部到期，計欠信用卡帳款本金
    、循環信用利息及違約金，共計新臺幣（下同）91,350元，
    被告即應付償還之責，爰依法提起本件訴訟等語。並聲明：
    如主文所示。
二、被告則以：信用卡申請書上之簽名係伊的字，惟之前伊與原
    告所有交易，已經經過強制執行分配，原告之債權亦完全清
    償，原告於臺灣桃園地方法院（下稱桃園地院）100年度司
    執字第68597號強制執行事件，受償分配比例為100%即97萬
    多，原告之請求無理由等語，資為抗辯。並聲明：原告之訴
    駁回。
三、經查，原告主張之事實，業據提出與其所述相符之行政院金
    融監督管理委員會函、信用卡申請書、信用卡帳卡資料、信
    用卡用卡須知等件為證，且為被告所不爭執，自堪信原告主
    張之事實為真實。被告雖辯稱原告於桃園地院100年度司執
    字第68597號強制執行事件已受償本件債務云云，惟原告於
    桃園地院100年度司執字第68597號執行案件中，係以桃園地
    院98年度司執字第74351號債權憑證（原執行名義為台灣新
    竹地方法院98年度司票字第1428號民事裁定）及本院101年
    度司促字第3017、3018號支付命令為執行名義而就上開強制
    執行案件參與分配，而台灣新竹地方法院98年度司票字第14
    28號民事裁定之執行名義內容係被告於94年4月20日簽發之
    本票，本院101年度司促字第3017號支付命令之執行名義內
    容係被告於92年7月30日與原告訂立之現金卡貸款約定書，
    本院101年度司促字第3018號支付命令之執行名義內容係被
    告於93年3月9日與原告訂立之借據等情，業經本院依職權調
    閱桃園地院100年度司執字第68597號卷核閱無訛，而本件原
    告所主張之債權係被告債欠之信用卡債務，與前揭執行案件
    之執行名義內容均無涉，是被告所辯，並不可採。從而，原
    告依據信用卡契約，請求被告給付如主文所示，即屬有據，
    應予准許。
四、本件係就民事訴訟法第436條之8適用小額訴訟程序所為被告
    敗訴之判決，依同法第436條之20規定，應依職權宣告假執
    行，並依同法第436條之23準用第436條第2項，適用同法第3
    92條第2項規定，依職權宣告被告如預供擔保，得免為假執
    行。
五、本件訴訟費用額，依後附計算書確定如主文所示金額。
中　　華　　民　　國　　111 　年　　11　　月　　4　　日
　　　　　　　       臺北簡易庭　
　　　　　　　　　            法　    官　郭美杏
以上正本係照原本作成。
如不服本判決，須以違背法令為理由，應於判決送達後20日內向
本庭（臺北市○○○路0 段000 巷0 號）提出上訴狀。（須按他
造當事人之人數附繕本）。如委任律師提起上訴者，應一併繳納
上訴審裁判費。
中　　華　　民　　國　　111 　年　　11　　月　　4　　日
            　　　　　　　　　書　記　官  林玗倩
附錄：
一、民事訴訟法第436 條之24第2 項：　　
　　對於小額程序之第一審裁判上訴或抗告，非以其違背法令為
    理由，不得為之。
二、民事訴訟法第436 條之25：　　
　　上訴狀內應記載上訴理由，表明下列各款事項：
    ㈠原判決所違背之法令及其具體內容。
    ㈡依訴訟資料可認為原判決有違背法令之具體事實。
三、民事訴訟法第436 條之32條第2 項：
　　第438 條至第445 條、第448 條至第450 條、第454 條、第
    455 條、第459 條、第462 條、第463 條、第468 條、第46
    9 條第1 款至第5 款、第471 條至第473 條及第475 條第1
    項之規定，於小額事件之上訴程序準用之。
計　　算　　書
項　　　　目             金　額（新臺幣）     　　備　註
第一審裁判費   　 　　   1,000元
合　　　　計　　　       1,000元